臺灣臺中地方法院民事裁定
110年度訴字第952號
聲  請  人  趙翔    
即  原  告            5
訴訟代理人  黃建閔律師
相  對  人  趙張繁  
即追加原告            樓之5


            趙秋虹  
被      告  趙擎天  

訴訟代理人  廖怡婷律師
上列原告與被告趙擎天間返還不當得利事件，聲請人聲請追加相
對人為追加原告，本院裁定如下：
    主    文
相對人應於本裁定送達後五日內，就本院110年度訴字第952號
返還不當得利事件，追加為原告，逾期未追加者，視為已一同起
訴。
    理    由
一、聲請意旨略謂：
　　本件原告係主張被告擅自提領二造之被繼承人趙連喜生前之
    存款，依不當得利及侵權行為之法律關係，請求被告返還新
    臺幣4,881,312元予趙連喜之全體繼承人公同共有。則依民
    法第823條第3項規定，行使此一債權之請求權，應得公同共
    有人之同意，亦即該訴訟標的對於原告及追加原告、相對人
    須合一確定，而應共同起訴。因相對人趙張繁、趙秋虹未配
    合為共同原告，為此依民事訴訟法第56條之l第l項規定，聲
    請鈞院裁定命相對人即趙張繁、趙秋虹追加為原告等語。
二、按民事訴訴法第56條之1第1項規定：「訴訟標的對於數人必
    須合一確定而應共同起訴，如其中一人或數人拒絕為原告而
    無正當理由者，法院得依原告聲請，以裁定命該未起訴之人
    於一定期間內追加為原告。逾期未追加者，視為已一同起訴
    。」次按公同共有債權人起訴請求債務人履行債務，係公同
    共有債權之權利行使，非屬回復公同共有債權之請求，尚無
    民法第821條規定之準用，而應依同法第831條準用第828條
    第3項規定，除法律另有規定外，須得其他公同共有人之同
    意，或由公同共有人全體為原告，其當事人之適格始無欠缺
    （最高法院104年度台上字第481號民事判決、104年度第3次
    民事庭會議決議參照）。
三、查，聲請人主張其與相對人及被告均為被繼承人趙連喜之繼
    承人，且均未拋棄繼承乙節，業據其提出趙連喜繼承系統表
    、戶籍謄本為證，堪信為實在。本件聲請人起訴請求被告返
    還不當得利之權利，亦屬全體繼承人公同共有，本件訴訟標
    的既為聲請人與相對人公同共有之債權，依前揭說明，相對
    人應一同成為原告，本件當事人適格始無欠缺。且其起訴係
    為伸張或防衛其權利所必要，相對人經本院通知後迄未表示
    意見，堪認相對人係無正當理由而拒絕為原告。本院爰依首
    揭規定，裁定命相對人應於本裁定送達後5日內追加為本件
    訴訟之原告，逾期未追加者，視為已一同起訴。
四、依民事訴訟法第56條之1第1項，裁定如主文。
中　　華　　民　　國　　111 　年　　2 　　月　　17　　日
                  民事第二庭    法  官  江奇峰
以上正本係照原本作成。
如不服本裁定，應於送達後10日內向本院提出抗告狀，並繳納抗
告裁判費新臺幣1,000元。
中　　華　　民　　國　　111 　年　　2 　　月　　17　　日
                                書記官  黃雅慧